臺灣高雄地方法院民事裁定　　　　　　　 111年度聲字第28號
聲　請　人　蕭駿鋒　
法定代理人　蕭淑真　
相　對　人　富全國際資產管理股份有限公司

法定代理人　陳文展　


上列當事人間聲請停止執行事件，本院裁定如下：
    主  文
聲請駁回。
聲請程序費用由聲請人負擔。
    理  由
一、聲請意旨略以：聲請人領有第一類重度身心障礙手冊，日常
    生活事務無法自理，目前由聲請人之父親為主要照顧者。但
    聲請人之父母年邁無收入，聲請人迄今已花費醫療費用近新
    臺幣（下同）50萬元，聲請人之大寮郵局帳戶（下稱系爭帳
    戶）內金額為國民年金及勞金，此為聲請人之父母照顧聲請
    人之醫療及生活費用唯一的生活補助，因疫情暫無法入住養
    護之家而未領出，若聲請人之父母無法居家照顧時，需要此
    筆金額以安排申請養護之家，請基於人道考量，撤銷相對人
    對系爭帳戶之年金扣押，停止本件強制執行。
二、按有回復原狀之聲請，或提起再審或異議之訴，或對於和解
    為繼續審判之請求，或提起宣告調解無效之訴、撤銷調解之
    訴，或對於許可強制執行之裁定提起抗告時，法院因必要情
    形或依聲請定相當並確實之擔保，得為停止強制執行之裁定
    」，強制執行法第18條第2 項定有明文。次按當事人或利害
    關係人，對於執行法院強制執行之命令，或對於執行法官、
    書記官、執達員實施強制執行之方法，強制執行時應遵守之
    程序，或其他侵害利益之情事，得於強制執行程序終結前，
    為聲請或聲明異議。但強制執行不因而停止。前項聲請及聲
    明異議，由執行法院裁定之，強制執行法第12條第1 、2 項
    亦有明文。惟強制執行法第12條之聲明異議並非同法第18條
    所指「異議之訴」，依強制執行法第12條所為之聲明異議，
    即非停止強制執行之法定事由（最高法院96年度台聲字第35
    0 號裁定要旨可參），合先敘明。 
三、經查，本件相對人以本院核發100 年度司執字第156964號債
    權憑證為執行名義，聲請就聲請人之財產為強制執行，經本
    院以111 年度司執字第6798號清償債務強制執行事件（下稱
    系爭執行事件）受理在案，並因此扣押聲請人在系爭帳戶之
    存款，系爭執行事件之強制執行程序尚未終結，此經本院調
    閱系爭執行事件卷宗確認無訛。惟聲請人並未提起前揭強制
    執行法第18條第2 項所規定之聲請、訴訟、請求或抗告，有
    本院索引卡查詢證明在卷可稽，與強制執行法第18條所定得
    聲請停止強制執行之要件，顯有未合，應予駁回。至於聲請
    人對於強制執行命令或實施強制執行之方法有所不服，應依
    強制執行法第12條聲明異議，併予敘明。
四、依強制執行法第30條之1 、民事訴訟法第95條、第78條，裁
    定如主文。
中    華    民    國   111    年    2     月    21    日
                      民事第五庭法  官  李莉玲
為正本係照原本作成。
如對本裁定抗告須於裁定送達後10日內向本院提出抗告狀，並繳
納裁判費新台幣1,000元。
中    華    民    國   111    年    2     月    21    日
                                書記官  王珮樺